臺灣臺北地方法院簡易民事判決
111年度北簡字第4776號
原      告  泰安產物保險股份有限公司

法定代理人  李松季
訴訟代理人  張皓甯
            李挺維
被      告  涂伯諺
上列當事人間請求侵權行為損害賠償（交通）事件，本院於民國
111年8月30日言詞辯論終結，判決如下︰
    主      文
被告應給付原告新臺幣柒萬捌仟伍佰玖拾柒元，及自民國一百一
十一年一月十五日起至清償日止，按年息百分之五計算之利息。
原告其餘之訴駁回。
訴訟費用新臺幣壹仟陸佰陸拾元由被告負擔百分之五十一，餘由
原告負擔。
本判決原告勝訴部分得假執行。但被告如以新臺幣柒萬捌仟伍佰
玖拾柒元為原告預供擔保，得免為假執行。
    事實及理由
一、按因侵權行為涉訟者，得由行為地之法院管轄，民事訴訟法
    第15條第1項定有明文。本件侵權行為地在臺北市大安區辛
    亥路2段與建國南路2段口，本院自有管轄權。
二、原告主張：被告於民國110年8月31日22時6分，駕駛車牌號
    碼000-0000號計程車（下稱被告車輛），在行經臺北市大安
    區辛亥路2段與建國南路2段口處時，因有未依標誌指示行駛
    之疏失，碰撞由原告承保、訴外人于燕厚所有及駕駛之車牌
    號碼000-0000號自用小客車（下稱系爭車輛），致系爭車輛
    受有損害，原告已支出必要修復費用新臺幣（下同）154,21
    0元（含工資70,195元、零件84,015元），爰依保險法第53
    條第1項、民法第184條第1項前段、第191條之2前段、第196
    條規定，請求被告給付系爭車輛之修復費用等語。並聲明：
    被告應給付原告154,210元，及自起訴狀繕本送達翌日起至
    清償日止，按年息5%計算之利息。
三、被告則以：不同意原告之請求金額等語，做為答辯。
四、得心證之理由：　　
　㈠經查，原告就其主張之事實，業據提出系爭車輛行車執照、
    駕駛執照、道路交通事故當事人登記聯單、估價單、電子發
    票證明聯、車損照片等資料為憑（見本院卷第15頁至第45頁
    ），並有本件交通事故肇事資料、臺北市交通事件裁決所11
    1年6月30日北市裁鑑字第1113134567號函附行車事故鑑定意
    見書等在卷可稽（見本院卷第47頁至第61頁、第129頁至第1
    34頁）。依臺北市車輛行車事故鑑定會鑑定意見書鑑定意見
    載：「A車（即系爭車輛）：無肇事因素。B車（即被告車輛
    ）：未依標誌指示行駛（肇事原因）」（見本院卷第132頁
    至第133頁），兩造對此均不爭執（見本院卷第161頁），足
    證被告有未依標誌指示行駛之行車疏失，致生本件碰撞事故
    ，且該過失行為與系爭車輛所受損害間復有相當因果關係，
    經核為本件事故肇事之原因。
  ㈡按被保險人因保險人應負保險責任之損失發生，而對於第三
    人有損失賠償請求權者，保險人得於給付賠償金額後，代位
    行使被保險人對於第三人之請求權；但其所請求之數額，以
    不逾賠償金額為限，保險法第53條第1項定有明文。次按因
    故意或過失，不法侵害他人之權利者，負損害賠償責任；汽
    車、機車或其他非依軌道行駛之動力車輛，在使用中加損害
    於他人者，駕駛人應賠償因此所生之損害，民法第184條第1
    項前段、第191條之2前段亦有明定。被告對其使用車輛所生
    侵權行為，自應負損害賠償責任。又不法毀損他人之物者，
    被害人得請求賠償其物因毀損所減少之價額，民法第196條
    復定有明文。被害人請求賠償物被毀損所減少之價額，得以
    修復費用為估定之標準，如修理材料係以新品換舊品，則應
    折舊計算（最高法院104年度台上字第504號判決意旨參照）
    。另依固定資產耐用年數表第2類交通及運輸設備、第3項陸
    運設備、號碼20305規定，除運輸業用以外之其他業用汽車
    之耐用年數為5年，本院爰依固定資產耐用年數表、固定資
    產折舊率表，採定率遞減法計算系爭車輛之折舊。原告請求
    系爭車輛因本件車禍事故之修繕費用為154,210元，其中零
    件費用為84,015元，此有估價單及電子發票證明聯存卷可憑
    （見本院卷第25頁、第33頁），而系爭車輛出廠年月為102
    年8月，亦有行車執照在卷可佐（見本院卷第15頁），至110
    年8月31日發生本件車禍事故之日為止，系爭車輛已實際使
    用8年（參照營利事業所得稅查核準則第95條第6款規定：「
    固定資產提列折舊採用平均法、定率遞減法或年數合計法者
    ，以1年為計算單位；其使用期間未滿1年者，按實際使用之
    月數相當於全年之比例計算之；不滿1月者，以月計」），
    已逾自用小客車耐用年數5年以上，依所得稅法第54條第3項
    、固定資產折舊率表規定，以成本10分之1為合度，則系爭
    車輛更換零件部分，經扣除折舊後為8,402元（計算式：84,
    015元×0.1＝8,402元；元以下四捨五入），加計工資70,195
    元，系爭車輛修復費用應為78,597元。
  ㈢給付無確定期限者，債務人於債權人得請求給付時，經其催
    告而未為給付，自受催告時起，負遲延責任；其經債權人起
    訴而送達訴狀，或依督促程序送達支付命令，或為其他相類
    之行為者，與催告有同一之效力；遲延之債務，以支付金錢
    為標的者，債權人得請求依法定利率計算之遲延利息；應付
    利息之債務，其利率未經約定，亦無法律可據者，週年利率
    為5%，民法第229條第2項、第233條第1項前段及第203條分
    別定有明文。查本件係屬侵權行為損害賠償之債，自屬無確
    定期限者，又係以支付金錢為標的，依前揭法律規定，原告
    請求被告給付自起訴狀繕本送達日之翌日即111年1月15日（
    見本院卷第73頁）起至清償日止，按法定利率5%計算之遲延
    利息，於法有據，應予准許。
五、綜上所述，原告請求被告給付78,597元，及自111年1月15日
    起至清償日止，按年息5%計算之利息，為有理由，逾此部分
    之請求，則無理由，應予駁回。
六、本件原告勝訴部分，係就民事訴訟法第427條第1項訴訟適用
    簡易程序所為被告敗訴之判決，依同法第389條第1項第3款
    規定，應依職權宣告假執行。並依同法第436條第2項適用第
    392條第2項規定，依職權宣告被告如預供擔保，得免為假執
    行。
七、訴訟費用負擔之依據：民事訴訟法第79條。本件訴訟費用額
    ，依後附計算書確定如主文所示金額。
中　　華　　民　　國　　111 　年　　8 　　月　　31　　日
                  臺北簡易庭    法  官  詹慶堂
計算書
項　　　　目             金 　額（新臺幣）　　   備註
第一審裁判費　　　       1,660元
合　　　　計　　　       1,660元
上列正本係照原本作成。
如不服本判決，應於判決送達後20日內向本院提出上訴狀（須按
他造當事人之人數附繕本）。如委任律師提起上訴者，應一併繳
納上訴審裁判費。
中　　華　　民　　國　　111 　年　　8 　　月　　31　　日
                                書記官  馬正道